臺灣新竹地方法院刑事判決　　　　　　　 94年度易字第130號
公　訴　人　臺灣新竹地方法院檢察署檢察官
被　　　告　甲○○
上列被告因違反毒品危害防制條例案件，經檢察官提起公訴（93
年度毒偵字第1347號），及移送併案審理（94年度毒偵字第503
號），本院依簡式審判程序，判決如下：
    主  文
甲○○連續施用第二級毒品，處有期徒刑玖月。扣案之安非他命
壹小包（毛重零點肆公克），沒收銷燬之；施用毒品器具之吸食
器壹組，沒收之。
    事  實
一、甲○○前有恐嚇、詐欺、搶奪等前科，現尚於假釋付保護管
    束期間內。又甲○○前於民國87年間因施用毒品案件，經本
    院以87年度毒聲字第958號裁定送觀察、勒戒後，認無繼續
    施用毒品傾向，經臺灣新竹地方法院檢察署檢察官以87年度
    偵字第7315號為不起訴處分確定。復於90年間，因施用毒品
    案件，經本院以90年度毒聲字第1600號裁定送觀察、勒戒後
    ，認無繼續施用毒品傾向，經臺灣新竹地方法院檢察署檢察
    官以90年度毒偵字第1718號為不起訴處分確定。再於91年間
    ，因施用第二級毒品安非他命案件，經本院以91年度毒聲字
    第203號裁定令入戒治處所施予強制戒治一年，嗣於92年2月
    22日戒治期滿，其上開犯行，業經本院以91年度竹簡字第67
    8號判處有期徒刑6月確定。詎甲○○仍不知戒斷毒癮，於強
    制戒治執行完畢釋放後5年內，仍基於施用第二級毒品安非
    他命之概括犯意，自93年10月12日下午2、3時起，迄94年2
    月5日早上8、9時許止，在新竹市○區○○里○鄰○○路○段
    531巷1弄11號住處內，以將安非他命置於吸食器內燒烤吸食
    煙氣之方式，連續施用第二級毒品安非他命多次，嗣甲○○
    因毒品危害防制條例等罪假釋交付保護管束（自93年9月4日
    至94年5月7日止），於保護管束期間之93年10月14日向臺灣
    新竹地方法院檢署觀護人定期報到並採其尿液送檢，及於94
    年2月5日下午4時許，為警於甲○○上開住處查獲，並扣得
    第二級毒品安非他命1小包（毛重0.4公克）、施用毒品之安
    非他命吸食器1組，並經接受採尿送驗。而尿液送驗結果均
    呈現安非他命之陽性反應，始悉上情。
二、案經臺灣新竹地方法院檢察署觀護人報告臺灣新竹地方法院
    檢察署檢察官偵查起訴及新竹市警察局第二分局報告臺灣新
    竹地方法院檢察署檢察官移送併案審理。。
    理  由
一、本件被告甲○○所犯違反毒品危害防制條例第10條第2項施
    用第二級毒品罪，係非無期徒刑、最輕本刑為3年以上有期
    徒刑之罪，被告於本院準備程序進行中，就被訴事實為有罪
    之陳述，經本院合議庭認合於刑事訴訟法第273條之1第1項
    之規定，裁定進行簡式審判程序，合先敘明。
二、訊據被告甲○○對於上揭時、地連續施用第二級毒品安非他
    命之事實，迭於警詢、偵訊及本院審理時均坦承不諱（參94
    年度毒偵字第503號偵查卷第8頁至第11頁、第27頁至第28頁
    及本院94年7月27日之審理筆錄），復有第二級毒品安非他
    命1小包（毛重0.4公克）及施用毒品之安非他命吸食器1組
    扣案可佐。且其分於上開時間所採集之尿液，送檢驗結果，
    均呈安非他命之陽性反應，有台灣檢驗科技股份有限公司於
    93年11月1日及94年3月2日之濫用藥物尿液檢驗報告2份、臺
    灣新竹地方法院檢察署受保護管束人（被告）尿液檢體監管
    記錄表（第二聯）、新竹市警察局理煙毒、麻醉藥品案件尿
    液送驗受檢人真實姓名代號對照表暨送驗登記簿1紙及查獲
    照片4幀（參93年度毒偵字第1347號偵查卷第至4頁；94 年
    度毒偵字第503號偵查卷第20頁、第21頁；本院卷）在卷可
    憑。是被告前開自白顯與事實相符。
三、又被告甲○○前於87年間因施用毒品案件，經本院以87年度
    毒聲字第958號裁定送觀察、勒戒後，認無繼續施用毒品傾
    向，經臺灣新竹地方法院檢察署檢察官以87年度偵字第7315
    號為不起訴處分確定。復於90年間，因施用毒品案件，經本
    院以90年度毒聲字第1600號裁定送觀察、勒戒後，認無繼續
    施用毒品傾向，經臺灣新竹地方法院檢察署檢察官以90年度
    毒偵字第1718號為不起訴處分確定；再於91年間，因施用第
    二級毒品安非他命案件，經本院以91年年度毒聲字第203號
    裁定令入戒治處所施予強制戒治一年，嗣於92年2 月22日戒
    治期滿，其上開犯行，業經本院以91年度竹簡字第678號判
    處有期徒刑6月確定等情，有上開不起訴處分書、臺灣新竹
    地方法院檢察署檢察官刑案資料查註紀錄表、全國施用毒品
    案件紀錄表、受觀察勒戒人毒品及前科紀錄簡列表及臺灣高
    等法院被告全國前案紀錄表附卷可稽。是本案被告於強制戒
    治執行完畢釋放後5年內，再犯施用第二級毒品之犯行，應
    堪認定，自應依法論處。
四、核被告所為，係犯毒品危害防制條例第10條第2 項之施用第
    二級毒品罪。其持有第二級毒品安非他命之低度行為，應為
    施用安非他命之高度行為所吸收，不另論罪；其多次施用第
    二級毒品犯行，時間密接且犯罪構成要件相同，顯係基於概
    括犯意所為，為連續犯，應依刑法第56條之規定論以一罪，
    並依法加重其刑。爰審酌被告素行不佳，前已因施用毒品案
    件，經強制戒治，竟不知戒斷，再度施用足以導致精神障礙
    及生命危險之成癮性毒品，足見其缺乏拒用毒品之決心及悔
    改之意，兼以施用毒品危害施用者之神經中樞，使施用者產
    生幻聽及幻想之症狀，不僅對施用者之健康產生不良之影響
    ，同時因幻聽及幻想結果亦可能使施用者對周遭之人施暴，
    對公共秩序產生危害，及其施用次數，犯後坦承犯行、態度
    尚可等一切情狀，量處如主文所示之刑。又扣案之安非他命
    1小包（毛重0.4公克）均係屬毒品危害防制條例管制之第二
    級毒品，應依同條例第18條第1項前段沒收銷燬之。至扣案
    之安非他命吸食器1組，均為被告所有供其施用第二級毒品
    所用之物，業據被告陳明在卷，爰依法宣告沒收。
五、另被告自93年10月14日下午3時起，至94年2月5日早上8、9
    時許止，施用第二級毒品安非他命之犯行（即94年度毒偵字
    第503號之併案部分），此部分初未經檢察官起訴，然與
    本件起訴施用安非他命毒品部分有連續犯之裁判上一罪關係
    ，並經公訴檢察官於本院準備程序及簡式審判程序時以言詞
    擴張此部分之犯罪事實，本院自應併予審理，附此敘明。
據上論斷，應依刑事訴訟法第273條之1第1項、299條第1項前段
，毒品危害防制條例第10條第2項、第18條第1項前段，刑法第11
條、第56條、第38條第1項第2款，判決如主文。
本案經檢察官許麗美到庭執行職務。
中　　華　　民　　國　　94　　年　　8　月　　12　  　日
                  刑事第一庭法　官　彭淑苑
以上正本證明與原本無異。
如不服本判決，應於判決送達後十日內向本院提出上訴狀 (應附
繕本 )，上訴於臺灣高等法院。
中　　華　　民　　國　　94　　年　　8　月　　12　  　日
                            書記官  李佩真
附錄本案論罪科刑法條
毒品危害防制條例第10條第2項
施用第二級毒品者，處 3 年以下有期徒刑。
